【裁判字號】    97,台上,2693
【裁判日期】    970619
【裁判案由】    常業詐欺
【裁判全文】
最高法院刑事判決            九十七年度台上字第二六九三號
上  訴  人  甲○○
上列上訴人因常業詐欺案件，不服台灣高等法院台南分院中華民
國九十七年四月二日第二審判決（九十六年度上訴字第一一八八
號，起訴案號：台灣台南地方法院檢察署九十五年度偵字第一四
六三四號、九十六年度營偵字第三一號），提起上訴，本院判決
如下：
    主  文
上訴駁回。
    理  由
按刑事訴訟法第三百七十七條規定，上訴於第三審法院，非以判
決違背法令為理由，不得為之。是提起第三審上訴，應以原判決
違背法令為理由，係屬法定要件。如果上訴理由書狀並未依據卷
內訴訟資料，具體指摘原判決不適用何種法則或如何適用不當，
或所指摘原判決違法情事，顯與法律規定得為第三審上訴理由之
違法情形，不相適合時，均應認其上訴為違背法律上之程式，予
以駁回。本件原判決撤銷第一審關於上訴人甲○○部分之不當判
決，仍處其共同常業詐欺罪刑，已詳敘認定犯罪事實之依據及憑
以認定之理由，從形式上觀察，原判決並無任何違背法令之處。
查刑法第五十七條所列各款情形，為科刑輕重之標準，僅需於判
決理由內說明如何審酌各該款情形而為量刑，並無引用該法條必
要。原判決於量刑時，已具體審酌上訴人身為醫師，屬高級知識
份子，利用其醫療專業，故違健保制度，詐取健保給付，惟念其
早期曾下鄉服務，對偏遠地區民眾之醫療，不無貢獻，並已歸還
不法所得等一切情狀，予以綜合考量，在法定刑內量處有期徒刑
二年，顯已審酌刑法第五十七條各款所列情形，自毋庸於判決內
援引該法條條文。又緩刑之宣告，除應具備一定之條件外，並須
有可認為以暫不執行為適當之情形，始得為之，屬法院得依職權
自由裁量之事項。判決諭知緩刑，依刑事訴訟法第三百十條第五
款之規定，固應記載其理由，反之如不諭知緩刑者，則無須於判
決內說明其理由，當事人不得以原審未諭知緩刑指為違背法令。
原判決斟酌上訴人矯言無法支付公益捐款，又無故不到庭受審，
顯無悔悟之意，犯後態度不佳等情況，認不宜對其宣告緩刑，核
無不法。上訴意旨未依據卷內資料具體指摘原判決如何違背法令
，置原判決之論敘於不顧，徒執陳詞，對原審量刑職權之適法行
使，任意爭執，難謂已符合首揭法定上訴要件，其上訴違背法律
上之程式，應予駁回。
據上論結，應依刑事訴訟法第三百九十五條前段，判決如主文。
中    華    民    國  九十七  年    六    月   十九   日
                      最高法院刑事第十一庭
                          審判長法官  花  滿  堂
                                法官  黃  正  興
                                法官  陳  東  誥
                                法官  林  錦  芳
                                法官  陳  世  雄
      本件正本證明與原本無異
                                      書  記  官
中    華    民    國  九十七  年    六    月  二十三  日
                                                Ａ


司法院資訊處製作；財團法人民間司法改革基金會備份。
